【裁判字號】    89,台上,4583
【裁判日期】    890803
【裁判案由】    擄人勒贖
【裁判全文】
最高法院刑事判決                              八十九年度台上字第四五八三號
    上  訴  人  乙○○
                甲○○
右上訴人等因擄人勒贖案件，不服台灣高等法院台南分院中華民國八十九年四月二十
八日第二審更審判決（八十九年度上重更(二)字第一三○號，起訴案號：台灣雲林地方
法院檢察署八十七年度偵字第三三四、一○○二、二三五九號），提起上訴，本院判
決如左：
    主  文
上訴駁回。
    理  由
本件原判決認定上訴人乙○○因另涉犯盜匪罪遭台灣桃園地方法院通緝，逃亡在外。
於民國八十四年五、六月間某日，在台中市西屯區台中榮民總醫院附近拾獲不詳姓名
之人所遺失之身分證一枚，即予以侵占入已。嗣因經濟困難，於同年七月間萌生擄人
勒贖之歹念，獨自南下雲林縣大埤鄉勘查地形，計畫綁架同鄉謝益男代書之獨子謝有
程勒贖，返回台中後即面邀與其共同租屋居住之上訴人甲○○共同策劃綁票事宜，經
甲○○允諾，即於同年七月間某日在台中縣大里市與甲○○共同租屋處，由乙○○換
貼其本人之照片於該拾獲之身分證上而變造之，足以生損害於該被變造身分證之不詳
姓名之人及戶政機關對身分證管理之正確性。嗣由乙○○以行使該變造之身分證，於
同年七月間某日向王順德以每月新台幣（下同）一萬一千元之代價租得台中縣龍井鄉
○○街二三四號一、二樓，預作拘禁謝有程處所；另乙○○、甲○○基於共同意圖為
自己不法所有之概括犯意，先於同年八月中旬某日，在台中市西區由甲○○把風，乙
○○持客觀上足以為兇器之大型十字螺絲起子撬開車牌號碼不詳之自用小客車車門而
竊得該汽車。二人又於翌日共同在台中市西區某處，由乙○○把風，甲○○持上開可
供為兇器之大型螺絲起子竊得ＡＩ－七六二七號汽車車牌一面，並將之懸掛在前開竊
得之贓車車體上，用供綁票之交通工具。乙○○復於同年八月中旬某日，以二萬元之
代價購得盜拷（俗稱「王八機」）之000000000號行動電話一具，甲○○則
以三千多元之價格在台北市○○街商品店購得未具殺傷力之玩具手槍一支，分別作為
擄人取贖通訊及押人之用。適於同年八月下旬綁架謝有程之前二日（即同年八月二十
七日），乙○○在高雄之友人黃贊能（已判決定讞）北上台中找乙○○；因黃贊能當
時經濟狀況亦不佳，乙○○遂邀黃贊能共同參與綁架事宜，黃贊能亦表同意。三人乃
基於意圖勒贖而擄人之共同犯意，於同年八月二十九日下午二時許，由乙○○駕駛上
開贓車，內載甲○○、黃贊能，自謝有程雲林縣大埤鄉住宅附近，一路尾隨謝有程至
斗南鎮○○路斗南地政事務所前，因該處當時行人稀少，時機成熟，甲○○、黃贊能
二人下車，由甲○○手持上開未具殺傷力之玩具手槍，與黃贊能共同將謝有程強押入
上開贓車之後座內，並以預購之膠帶封住謝有程眼睛，乙○○迅即將車開上中山高速
公路斗南交流道，後下西螺交流道，改走省道，復駛上員林交流道，再下王田交流道
，經省道後直奔台中縣龍井鄉○○街二三四號上述拘禁處所，將謝有程押至二樓靠樓
梯間之房間內拘禁，輪替看管；夜間則以膠帶捆綁謝有程手腳，以防其趁隙逃脫，並
命謝有程將其身上所有物品交出。旋三人乃以強暴致使不能抗拒而強劫謝有程之行動
電話、呼叫器及金融卡，並持謝有程之金融卡，分別由乙○○騎乘機車搭載黃贊能至
台中縣沙鹿地區自動提款機提領現金一次，及由甲○○騎機車至台中縣沙鹿地區自動
提款機提領現金一次，二次共計提款十三萬九千元，得款後由彼等三人朋分花用罄盡
。再渠等為達到勒贖之目的，由乙○○以前開「王八機」撥通謝宅後，先交由黃贊能
命謝有程之父謝益男準備贖金，再由乙○○恫稱：「今天不交（指贖款），我要犧牲
一個人（指謝有程）」；「不可報警，否則準備棺材裝人」等語，致謝益男心生畏懼
。謝有程家屬為求謝有程生命安全，遂與乙○○、黃贊能以電話談判贖金，額度由五
千萬元、三千萬元降至八百萬元後成交。翌（三十）日甲○○至桃園縣新屋鄉徐某友
人處，由甲○○自行焊燒製作紅色鐵筒，供收取被害人家屬交付贖款之用，而放置於
台中市○○○街五六號前下水道口上方，並由乙○○以「王八機」指揮及置放信件等
方式，指引謝有程家屬至上記紅色鐵筒處。同年九月一日凌晨五時五十分許，謝有程
家屬依乙○○指示將八百萬元置入紅色鐵筒後，先前早依乙○○指示於下水道中等候
之黃贊能，即迅速將贖款取走，由原先進入之同市○○○街六十一號前下水道口步出
後，再由乙○○以車接應載走，並以呼叫器通知甲○○，表示贖款已取得，甲○○收
到訊號後，乃依原計畫將謝有程載至台中市○○○路八十號前釋放，並通知謝有程家
屬於同日凌晨六時三十分許前往載回。乙○○、甲○○、黃贊能取得八百萬元贖款後
，重回拘禁處所朋分，乙○○、甲○○各分得二百八十萬元，黃贊能則分得二百四十
萬元，作案用之車輛、玩具手槍、「王八機」及劫得之行動電話、呼叫器、金融卡等
物隨即丟棄，三人分得之贖款則已悉數用罄。乙○○、甲○○二人綁架謝有程勒贖得
逞後，食髓知味，且不耐警方追緝，事隔二年，又於八十六年八月下旬某日，再起意
擄人勒贖，由乙○○探知台中縣龍井鄉知名米商綽號「土人」之紀竹林經濟狀況良好
，乃由乙○○持於八十六年年初某日在台中市區所撿得而侵占「鄧欣彥」遺失之身分
證一枚，由乙○○於同年八月下旬某日在台中縣大雅鄉其先前租屋處換貼自己照片變
造「鄧欣彥」之身分證，足以生損害於「鄧欣彥」及戶政機關對身分證管理之正確性
。同時在其租屋處附近之某刻印店偽刻「鄧欣彥」印章一枚，共同於同年九月六日持
往台中市向邱寶珠以每月一萬一千元之代價，租得台中縣潭子鄉○○村○○路○段七
○巷四七弄一號一、二樓，作為拘禁紀竹林之子紀水樹之處所；乙○○並偽以「鄧欣
彥」身分與邱寶珠訂立契約書，偽造「鄧欣彥」署押及加蓋偽造之「鄧欣彥」印章於
該租賃契約書上充任承租人，甲○○則偽以「李鑑哲」身分，在該租賃契約書上偽造
「李鑑哲」署押擔任保證人，均足以生損害於「鄧欣彥」、「李鑑哲」及房屋出租人
邱寶珠。乙○○、甲○○二人為求綁架紀水樹順利，即自同年九月一日起曾多次以甲
○○預先於同年八月底某日在台中市購得「王八機」即盜拷行動電話一具，分別試打
至龍井鄉公所、同鄉村長等處以測試「王八機」之功能，並親至紀水樹住宅附近勘查
地形，再由甲○○至台中市購得手銬一付、未具殺傷力之玩具手槍二支，作為押人之
用。同年九月十日二人基於故買贓物之犯意聯絡，推由甲○○以二萬元代價在台中市
某不詳地點向不詳姓名人購得「劉博宇」之身分證及汽車駕駛執照，而後二人在上開
台中縣潭子鄉○○村○○路○段七○巷四七弄一號租屋處貼上乙○○本人之照片而共
同變造「劉博宇」之身分證、駕駛執照，並基於概括犯意之聯絡，共同分別於同年九
月十日十六時十五分許、同日十八時五十五分許及同月二十日十八時十分許，連續持
以向台中縣潭子鄉○○路旺來貨車租賃公司租得車號ＯＸ－７５４６號、ＯＸ－８１
５１號及ＰＢ－７１４５號小貨車各一部，推由甲○○連續在未載發票日、到期日及
金額之空白本票上、及汽車出租合約書上偽造簽署「劉博宇」之署押於空白本票及租
車合約各二紙上，均足以生損害於劉博宇、旺來貨車租賃公司及監理機關對駕照管理
之正確性。乙○○與甲○○於同年九月十日租得貨車後，即共同意圖為自己不法之所
有，駕駛該貨車至台中縣大雅鄉○○路路旁偷得垃圾子車一個，載回潭子鄉租屋處藏
放，並由甲○○以向涂健華所借之砂輪機等工具，將該垃圾子車內部切割（毀損部分
未據告訴），作為交付贖款掩體之用。一切就緒後，乙○○、甲○○二人乃於同年九
月十五日中午十二時許，由乙○○駕駛甲○○於八十五年間以十萬元之價格購得之車
牌ＱＧ－八六三七號ＡＢ車（借屍還魂複製車）搭載甲○○，自紀水樹台中縣龍井鄉
住宅附近，一路尾隨紀水樹至同縣沙鹿鎮○○路六三號肉圓清肉圓店前，趁紀水樹吃
完肉圓步出店外時，由甲○○持未具殺傷力銀白色玩具手槍一支與乙○○二人共同向
紀水樹謊稱係刑事組人員，將紀水樹強押上車，並以先前預備之手銬將紀水樹銬住，
以膠帶封住紀水樹眼睛，復將紀水樹身體壓低，以防其掙脫或遭人發現。由乙○○開
車行經台中縣特三號道路、沙鹿鎮○○路、龍井鄉、大雅鄉等地，抵達台中縣潭子鄉
○○村○○路○段七○巷四七弄一號之拘禁處所，即將紀水樹帶上二樓拘禁，輪替看
管。甲○○復以電鑽在拘禁處地面鑽洞釘上俗稱壁虎之釘子，於拘禁紀水樹期間，將
紀水樹以手銬銬在地面上之釘子，防其脫逃。乙○○、甲○○二人並恐嚇稱：「要講
實話，否則要使你難過」，使紀水樹心生畏懼，便輪流詢問紀水樹家庭成員暨聯絡電
話，並交互以「王八機」恐嚇紀水樹之父紀竹林稱：「你若繼續跟警方配合，那小孩
（指紀水樹）我絕對不放他回去」，「若拿不到五千萬元，我絕對不放人，你這樣只
會害死你兒子」等語，囑其準備贖金贖回紀水樹，致紀竹林心生畏懼。幾經周旋最後
確定為二千萬元。甲○○即夥同乙○○於同月二十日十八時十分許駕駛上開ＰＢ－７
１４５號小貨車將切割完成之垃圾子車載至台中市科學博物館前下水道口上方固定，
返回拘禁處所以高粱酒及安眠藥餵食紀水樹使其陷入昏睡。並於同日由乙○○以「王
八機」與紀水樹家屬聯絡交付贖款事宜；甲○○則先行由台中市○○路三三三巷一○
八號旁下水道出入口進入，步行至垃圾子車放置處下方，等候拿取贖款。於次（二十
一）日凌晨零時至一時間，紀水樹家屬依乙○○指示將二千萬元丟入台中市科學博物
館前下水道口上方之垃圾子車內；等候多時之甲○○立即將該筆贖款取走，並以無線
電通話機通知乙○○已取得贖款，乙○○立即駕車將甲○○及贖款載回拘禁處所朋分
，每人各分得一千萬元。嗣於同日上午七時許甲○○駕車載紀水樹至台中市○○路與
安林路口附近馬路上釋放；作案用之汽車除將車牌拆下丟棄外，並棄置於台中市○○
路某處。乙○○分得之贓款其中五十萬元送給友人顏廷聿、七百萬元託賴志榮保管，
自己帶二百萬元至大陸花用。嗣再請賴志榮於同年十一月中旬二百萬元及同年月下
旬由賴志榮帶二百萬元給乙○○。甲○○分得之贓款其中五十萬元給女友闕有蓮、六
百五十萬元交王景然保管，並交代王景然將其中一百萬元給曹永亨、二十萬元給廖振
良、十萬元給涂健華、五萬元給謝信朝、五萬元給施榮華，自己帶二百五十萬元至大
陸花用。另王景然於同年十月十日及十一月七日各帶二百萬元至大陸給甲○○。嗣經
台灣雲林地方法院檢察署檢察官指揮內政部警政署刑事警察局、雲林縣警察局、台中
縣警察局循線查明其二人在大陸之處所，由大陸公安人員逮捕，於八十七年一月二十
二日在福建省馬祖移交警方而查獲等情。係以上開事實迭據乙○○、甲○○及共犯黃
贊能先後於警訊及偵審中自白不諱，核與被害人謝有程、謝有程之父謝益男、紀水樹
、紀水樹之妻紀陳桂香等人指訴之情節相符，並經證人即陪同交付贖款之林再添、拘
禁謝有程處所之屋主王順德、拘禁紀水樹處所之屋主邱寶珠、旺來貨車租賃公司負責
人劉榮智、大雅鄉清潔隊員張國男、經手紀水樹贖款之銀行行員楊曙賓等人證述屬實
，復經證人即收受保管贓款之王景然、涂健華、謝信朝、闕有蓮、曹永亨、廖振良、
顏廷聿、賴志榮、陳瑞麟、陳新良等人證述在卷，且有錄音帶、勒贖信、贓款及部分
贓款影本、部分贓款鈔票號碼、房屋租賃契約書一份、變造之「劉博宇」身分證及駕
駛執照等影本各一枚、汽車出借合約書暨連結之空白本票各二張、監聽紀錄、通話紀
錄表一份、謝有程案置於下水道之鐵箱尺寸圖、紀水樹案之現場平面圖及現場照片六
十四幀附卷足資佐證。事證至臻明確，犯行足堪認定。為其所憑之証據及認定之理由
。因認：(一)上訴人等擄掠謝有程勒贖部分；均係犯懲治盜匪條例第二條第一項第九款
擄人勒贖罪，刑法第二百十六條行使第二百十二條之行使變造特許文書罪、刑法第三
百二十一條第一項第三款帶兇器竊盜罪、刑法第二百十六條第二百二十條第二項（
修正前之第二百二十條）第二百十條之行使偽造準私文書罪、第三百三十九條之二第
一項之利用自動付款設備詐欺罪（上訴人等行為時原應構成刑法第三百三十九條第一
項之詐欺取財罪，但八十六年十一月二十六日刑法增訂第三百三十九條之二第一項利
用自動付款設備詐欺罪，其法定刑較刑法第三百三十九條第一項為輕，依刑法第二條
第一項前段之規定，應適用最有利於行為人之新法）。乙○○、甲○○與黃贊能（除
上述行使變造特許文書、帶兇器竊盜罪外）彼此間有犯意聯絡及行為分擔，皆為共
同正犯。其變造特許證之低度行為，為行使之高度行為所吸收，不另論其偽造特許證
罪，上訴人等於擄人勒贖過程中先後所犯上開不同之罪名間，均有方法、結果之牽連
關係，各應從一重之懲治盜匪條例第二條第一項第九款擄人勒贖罪論處。公訴人認上
訴人等將謝有程綁架至台中縣龍井鄉○○街二三四號拘禁後，強劫謝有程交付金融卡
，赴台中縣沙鹿地區自動提款機提領現金二次，得款後朋分花用部分，係另犯刑法第
三百二十八條第一項之罪，應分論併罰云云；但按擄人勒贖罪與強盜罪，就其均係以
不法得財為目的而施用強暴脅迫等手段以剝奪被害人之行動自由，且於被害人遭挾持
而陷於不能抗拒中，以加害其生命或健康為要脅，逼令被害人或第三人交付財物一點
觀之，二者均屬盜匪行為，其罪責並無不同。故於擄人勒贖行為繼續中，兼又強劫被
擄人財物之行為，在行為人主觀上，既係基於一個擄人以取財之單一犯意為之，客觀
上又屬一個接續進行之盜匪行為，自應認係一個包括擄人勒贖行為，不另論以強盜罪
名。上訴人等擄掠謝有程行為繼續中，兼又強劫其身上之行動電話、呼叫器及金融卡
等物，依上說明，即不應再論以強盜罪，僅應依懲治盜匪條例第二條第一項第九款擄
人勒贖罪論處。上訴人等先後二次竊盜、多次使用盜拷行動電話、二次利用自動付款
設備詐欺等犯行、皆時間緊接，犯罪構成要件相同，顯係基於概括犯意反覆為之，均
應依連續犯規定論以一罪並加重其刑。(二)上訴人等擄掠紀水樹勒贖部分；均係犯懲治
盜匪條例第二條第一項第九款擄人勒贖罪，刑法第二百十六條行使第二百十二條之行
使變造特許文書罪、刑法第二百十六條第二百二十條第二項（修正前之刑法第二百二
十條）第二百十條之行使偽造準私文書罪、刑法第二百十六條、第二百十條之行使偽
造私文書罪、刑法第三百二十條第一項竊盜罪、刑法第三百四十九條第二項故買贓物
罪、刑法第一百五十八條第一項冒充公務員而行使職權罪，行為時電信法第五十六條
第一項之使用盜拷行動電話罪。起訴事實雖未記載上訴人等分別於八十六年九月十日
、同日十八時五十五分許，連續持共同變造「劉博宇」之身分證、駕照向台中縣潭子
鄉○○路旺來貨車租賃公司租得車號ＯＸ－７５４６號、ＯＸ－８１５１號各一部，
推由甲○○連續在未載發票日、到期日及金額之空白本票及汽車出租合約書上偽造簽
署「劉博宇」之署押以及冒充公務員行使職權等事實，惟此部分與起訴之事實，有連
續犯或牽連犯裁判上一罪之關係，為起訴效力所及，自得併予審理。又其變造特許證
及偽造私文書之低度行為均為行使之高度行為所吸收，偽刻「鄧欣彥」之印章、偽造
「鄧欣彥」、「李鑑哲」、「劉博宇」之署押、偽造「鄧欣彥」之印文，均為偽造私
文書或偽造空白本票之階段行為，均不另論罪。上訴人等所犯上開各罪，彼此間有犯
意聯絡及行為分擔，皆為共同正犯。又上訴人等多次行使偽造私文書、行使變造特種
文書、使用盜拷行動電話、行使偽造準私文書、行使偽造私文書等犯行，皆時間緊接
，犯罪構成要件相同，顯係基於概括犯意反覆為之，各應依連續犯規定論以一罪並均
加重其刑。又上訴人等所犯上開擄人勒贖與行使偽造私文書、行使偽造準私文書、行
使變造特種私文書、故買贓物、冒充公務員行使職權、使用盜拷行動電話（此罪與行
使偽造準私文書罪，係一行為觸犯二罪名，應從一重處斷）等罪間，有方法結果之牽
連犯關係，應依刑法第五十五條，從一重之懲治盜匪條例第二條第一項第九款擄人勒
贖罪論處。公訴人認上訴人等所犯上開二次懲治盜匪條例第二條第一項第九款擄人勒
贖罪，係基於概括犯意所為，為連續犯，應論以一罪等語。第查本件上訴人等綁架謝
有程係發生在八十四年八月二十九日至九月一日；綁架紀水樹則發生在八十六年九月
十五日至同月二十一日，二次犯行間隔二年，顯非時間密接，且上訴人等均供承因綁
架謝有程所得款項已用罄，始另起意綁架紀水樹，是上訴人等所犯上開二案間，顯係
分別起意而無連續犯之關係，應分論併罰。又上訴人等為達其擄人勒贖之目的，而恫
嚇被害人或剝奪被害人之自由等行為均應為擄人勒贖行為所吸收，不另論罪。而上訴
人等於八十四年八月中旬購買「王八機」至九月初盜用他人電信設備通信綁架謝有程
時，電信法尚無處罰之明文，公訴人認上訴人等該次行為另犯電信法第五十六條之罪
，尚有誤會。至公訴人認乙○○於八十四年五、六月間某日，在台中榮民總醫院附近
所拾獲而侵占不詳姓名人之身分證一枚及在八十六年年初某日在台中市區所拾獲而侵
占「鄧欣彥」之身分證一枚部分，另犯刑法第三百三十七條之侵占遺失物罪。但查該
罪法定刑為罰金，依刑法第八十條第一項第五款規定追訴權時效為一年，然檢察官於
八十七年一月二十三日始對乙○○進行偵查追訴，已逾追訴權時效期間，原應為免訴
之判決，但公訴人認此部分與有罪部分有牽連關係，屬裁判上之一罪，不另為免訴判
決之諭知。復以懲治盜匪條例第二條第一項第九款意圖勒贖而擄人，不分犯罪情況及
結果如何，概以死刑為法定刑，若有情輕法重之情形，裁判時仍有刑法第五十九條酌
量減輕其刑規定之適用，司法院大法官會議釋字第二六三號示有明文。查本件上訴人
等於被查獲後，均能充分與警方、檢察官配合，坦承不諱，使案情大白，並取出部分
贓物（紀水樹案部分），犯罪後態度尚佳，其犯案過程中對於被害人謝有程、紀水樹
均未有凌虐行為，且於取得贖款後即將被害人釋回，未有撕票行為，顯非窮兇極惡、
泯滅天良、無法改造之徒，若一律處以極刑，顯有情輕法重之情形，應分別依刑法第
五十九條規定減輕其刑。爰將第一審關於上訴人等部分之不當判決撤銷，審酌其犯罪
之動機、目的、手段、方法、所生之危害及犯罪後之態度等一切情狀，援引懲治盜匪
條例第二條第一項第九款、第八條，行為時電信法第五十六條第一項、第六十條，刑
法第二條第一項前段、第二十八條、第二百十六條、第二百十條、第二百二十條第二
項、第二百十二條、第一百五十八條第一項、第二百十九條、第三百二十條第一項、
第三百二十一條第一項第三款、第三百三十九條之二第一項、第五十五條、第五十九
條、第三十七條第一項、第三十八條第一項第二款、第五十一條第三款、（漏載第八
款），罰金罰鍰提高標準條例第一條前段，就綁架被害人謝有程部分，各量處無期徒
刑，並宣告褫奪公權終身；就綁架被害人紀水樹部分，亦各量處無期徒刑，並宣告褫
奪公權終身，均定其應執行刑為無期徒刑，褫奪公權終身。並將上訴人等與邱寶珠所
訂立房屋租賃契約書上偽造之「鄧欣彥」、「李鑑哲」署押，及「鄧欣彥」之印章、
印文，甲○○與旺來貨車租賃公司所訂立之汽車出借合約書暨所連結之空白本票各二
張上偽造之「劉博宇」署押，均應依刑法第二百十九條宣告沒收。盜拷之行動電話中
第一具綁架謝有程用之「王八機」（000000000號行動電話）一具，為被告
所有供犯罪所用之物，依刑法第三十八條第一項第二款沒收之。第二具綁架紀水樹用
之「王八機」則依電信法第六十條宣告沒收。至於未扣押之玩具手槍三支、手銬均非
違禁物，為免日後執行困難，不為沒收之諭知。又乙○○被解送返台時所查扣之勞力
士滿天星手錶一只、鑽戒一枚、美鈔六千二百元、贓款現金新台幣五十七萬九千二百
元；甲○○被解送返台時所查扣之項鍊一條、玉墜一條、贓款現金新台幣二百萬元及
警方於王景然處查扣之贓款十七萬元，所購得之勞力士手錶一只，於闕有蓮處查扣之
贓款現金十五萬元，於顏廷聿處查扣之贓款現金五十萬元等被害人所交付之款項或變
得之財物，已經第一審法院裁定發還紀水樹，無庸再為發還之諭知。至其餘贓款，已
經上訴人等花用殆盡，而強劫謝有程所得之行動電話、呼叫器、金融卡等物，亦已丟
棄滅失，均不另為發還之諭知。查原判決論處上訴人等罪刑，已詳其所憑之證據及
認定之理由，經核於法尚無違誤。而懲治盜匪條例，係經立法程序於四十六年六月五
日修正公布施行，將原條文之第八、十條條文刪除，除去限時法規定之立法本意，改
為經久施行之常態性刑事特別法，並重新調整條次，已具重新立法性質，不容恣意漫
指已經失效。上訴意旨指摘原判決適用已失效之懲治盜匪條例論處罪刑，有判決適用
法則不當之違法云云，非有理由，均應予駁回。
據上論結，應依刑事訴訟法第三百九十六條第一項，判決如主文。
中      華      民      國    八十九    年      八      月      三      日
                              最高法院刑事第六庭
                                  審判長法官  紀  俊  乾
                                        法官  黃  正  興
                                        法官  陳  東  誥
                                        法官  張  春  福
                                        法官  韓  金  秀
      右正本證明與原本無異
                                              書  記  官
中      華      民      國    八十九    年      八      月      七      日


司法院資訊處製作；財團法人民間司法改革基金會備份。
